Guilherme Ribeiro dos Santos

(13) 99737-5538 | guilrsantos99@gmail.com | Santos, SP

Resumo

Analista de dados orientado a detalhes com 3 anos de experiência em TI e Business Intelligence. Especialidades incluem PowerBI e Python, boa capacidade de resolução de problemas e documentação.

Objetivos

Desenvolver uma carreira sólida na área de análise de dados, mais especificamente no setor de *Business Intelligence*. Paralelamente, aperfeiçoar minhas habilidades de forma a criar soluções acessíveis, eficientes e imparciais.

Experiência

Consultor técnico em TI | 02/2021 - 02/2024 | Specialisterne Brasil | São Paulo, SP

Análise e edição de relatórios;

Revisão e correção de informações;

Inserção/atualização de informações;

Criação e edição de relatórios no Power BI;

Extração de base de dados (SQL, Excel);

Criação de medidas, através da linguagem Dax;

Elaboração de gráficos;

Planejamento do design para a visualização de um relatório completo;

Análise de dados utilizando Python;

Programação dos gráficos e edição para melhor apresentação.

Consultor Técnico de TI (Terceirizado) | 08/2022 - 11/2023 | Braskem | São Paulo, SP

Desenvolvimento de um web app e uma base de dados utilizando Python (Flask) e JavaScript;

Criação de dashboards e relatórios para visualização com Power BI;

Planejamento, criação, edição, e retificação de bases de dados SQL e Microsoft Acess;

Automatização de relatórios e formulários utilizando Power Automate.

Consultor Técnico em TI (Terceirizado) | 01/2021 - 02/2022 | Vivo (Telefônica Brasil) | São Paulo, SP

Correção de bases de dados utilizando Microsoft Excel;

Análise de dados utilizando Python;

Construção de relatórios e dashboards para visualização de dados utilizando Power BI.

Habilidades

Power BI, Python, Documentação, SQL, Dashboards, Microsoft Office, Análise de dados, Microsoft PowerApps, KPI, ETL

Formação Acadêmica

Especialização em Jogos Digitais | Anhembi Morumbi | 06/2023 | São Paulo, SP

Pós-graduação Lato Sensu

Tecnologia em Jogos Digitais | Centro Universitário FMU | 12/2019 | São Paulo, SP Graduação CST

Idiomas

English

Certificados

Cambridge English: Advanced (CAE) - CEFR Level C1